ܪܚܡ,,pʿal,ethpʿel,paʿʿel,ethpaʿʿal,aphʿel,ettaphʿal
perfect,3MS,ܪܚܶܡ,´ܶܬܪܚܶܡ,ܪܰܚܶܡ,ܐܶܬܪܰܚܰܡ,ܐܰܪܚܶܡ,ܐܶܬܬܰܪܚܰܡ
perfect,3FS,ܪܶܚܡܰܬ,ܐܶܬܪܰܚܡܰܬ,ܪܰܚܡܰܬ,ܐܶܬܪܰܚܡܰܬ,ܐܰܪܚܡܰܬ,ܐܶܬܬܰܪܚܡܰܬ
perfect,2MS,ܪܚܶܡܬ,ܐܶܬܪܚܶܡܬ,ܪܰܚܶܡܬ,ܐܶܬܪܰܚܰܡܬ,ܐܰܪܚܶܡܬ,ܐܶܬܬܰܪܚܰܡܬ
perfect,2FS,ܪܚܶܡܬܝ,ܐܶܬܪܚܶܡܬܝ,ܪܰܚܶܡܬܝ,ܐܶܬܪܰܚܰܡܬܝ,ܐܰܪܚܶܡܬܝ,ܐܶܬܰܪܚܰܡܬܝ
perfect,1S,ܪܶܚܡܶܬ,ܐܶܬܪܰܚܡܶܬ,ܪܰܚܡܶܬ,ܐܶܬܪܰܚܡܶܬ,ܐܰܪܚܡܶܬ,ܐܶܬܰܪܚܡܶܬ
perfect,3MP,ܪܚܶܡܘ,ܐܶܬܪܚܶܡܘ,ܪܰܚܶܡܘ,ܐܶܬܪܰܚܰܡܘ,ܐܰܪܚܶܡܘ,ܐܶܬܬܰܪܚܰܡܘ
perfect,3FP,ܪܚܶܡ̈ܝ,ܐܶܬܪܚܶܡ̈ܝ,ܪܰܚܶܡ̈ܝ,ܐܶܬܪܰܚܰܡ̈ܝ,ܐܰܪܚܶܡ̈ܝ,ܐܶܬܬܰܪܚܰܡ̈ܝ
perfect,2MP,ܪܚܶܡܬܽܘܢ,ܐܶܬܪܚܶܡܬܽܘܢ,ܪܰܚܶܡܬܽܘܢ,ܐܶܬܪܰܚܰܡܬܽܘܢ,ܐܰܪܚܶܡܬܽܘܢ,ܐܶܬܬܰܪܚܰܡܬܽܘܢ
perfect,2FP,ܪܚܶܡܬ̈ܶܝܢ,ܐܶܬܪܚܶܡ̈ܬܶܝܢ,ܪܰܚܶܡܬ̈ܶܝܢ,ܐܶܬܪܰܚܰܡ̈ܬܶܝܢ,ܐܰܪܚܶܡܬ̈ܶܝܢ,ܐܶܬܬܰܪܚܰܡ̈ܬܶܝܢ
perfect,1P,ܪܚܶܡܢ,ܐܶܬܪܚܶܡܢ,ܪܰܚܶܡܢ,ܐܶܬܪܰܚܰܡܢ,ܐܰܪܚܶܡܢ,ܐܶܬܬܰܪܚܰܡܢ
imperfect,3MS,ܢܶܪܚܰܡ,ܢܶܬܪܚܶܡ,ܢܪܰܚܶܡ,ܢܶܬܪܰܚܰܡ,ܢܰܪܚܶܡ,ܢܶܬܬܰܪܚܰܡ
imperfect,3FS,ܬܶܪܚܰܡ,ܬܶܬܪܚܶܡ,ܬܪܰܚܶܡ,ܬܶܬܪܰܚܰܡ,ܬܰܪܚܶܡ,ܬܶܬܰܪܚܰܡܝ
imperfect,2MS,ܬܶܪܚܰܡ,ܬܶܬܪܚܶܡ,ܬܪܰܚܶܡ,ܬܶܬܪܰܚܰܡ,ܬܰܪܚܶܡ,ܬܶܬܰܪܚܰܡ
imperfect,2FS,ܬܶܪܚܡܺܝܢ,ܬܶܬܪܰܚܡܺܝܢ,ܬܪܰܚܡܺܝܢ,ܬܶܬܪܰܚܡܺܝܢ,ܬܰܪܚܡܺܝܢ,ܬܶܬܰܪܚܡܺܝܢ
imperfect,1S,ܐܶܪܚܰܡ,ܐܶܬܪܚܶܡ,ܐܶܪܰܚܶܡ,ܐܶܬܪܰܚܰܡ,ܐܰܪܚܶܡ,ܐܶܬܬܰܪܚܰܡ
imperfect,3MP,ܢܶܪܚܡܽܘܢ,ܢܶܬܪܰܚܡܽܘܢ,ܢܪܰܚܡܽܘܢ,ܢܶܬܪܰܚܡܽܘܢ,ܢܰܪܚܡܽܘܢ,ܢܶܬܬܰܪܚܡܽܘܢ
imperfect,3FP,ܢܶܪ̈ܚܡܳܢ,ܢܶܬܪܰܚܡ̈ܳܢ,ܢܪܰܚܡ̈ܳܢ,ܢܶܬܪܰܚܡ̈ܳܢ,ܢܰܪܚܡ̈ܳܢ,ܢܶܬܬܰܪܚܡ̈ܳܢ
imperfect,2MP,ܬܶܪܚܡܽܘܢ,ܬܶܬܪܰܚܡܽܘܢ,ܬܪܰܚܡܽܘܢ,ܬܶܬܪܰܚܡܽܘܢ,ܬܰܪܚܡܽܘܢ,ܬܶܬܰܪܚܡܽܘܢ
imperfect,2FP,ܬܶܪ̈ܚܡܳܢ,ܬܶܬܪܰܚܡ̈ܳܢ,ܬܪܰܚܡ̈ܳܢ,ܬܶܬܪܰܚܡ̈ܳܢ,ܬܰܪܚܡ̈ܳܢ,ܬܶܬܰܪܚܡ̈ܳܢ
imperfect,1P,ܢܶܪܚܰܡ,ܢܶܬܪܚܶܡ,ܢܪܰܚܶܡ,ܢܶܬܪܰܚܰܡ,ܢܰܪܚܶܡ,ܢܶܬܬܰܪܚܰܡ
imperative,MS,ܪܚܰܡ,ܐܶܬܪܰܚܡ,ܪܰܚܶܡ,ܐܶܬܪܰܚܰܡ,ܐܰܪܚܶܡ,ܐܶܬܬܰܪܚܰܡ
imperative,FS,ܪܚܰܡܝ,ܐܶܬܪܰܚܡܝ,ܪܰܚܶܡܝ,ܐܶܬܪܰܚܰܡܝ,ܐܰܪܚܶܡܝ,ܐܶܬܬܰܪܚܰܡܝ
imperative,MP,ܪܚܰܡܘ,ܐܶܬܪܰܚܡܘ,ܪܰܚܶܡܘ,ܐܶܬܪܰܚܰܡܘ,ܐܰܪܚܶܡܘ,ܐܶܬܬܰܪܚܰܡܘ
imperative,FP,ܪܚܰܡ̈ܝ,ܐܶܬܪܰܚܡ̈ܝ,ܪܰܚܶܡ̈ܝ,ܐܶܬܪܰܚܰܡ̈ܝ,ܐܰܪܚܶܡ̈ܝ,ܐܶܬܬܰܪܚܰܡ̈ܝ
active-participle,MS,ܪܳܚܶܡ,ܡܶܬܪܚܶܡ,ܡܪܰܚܶܡ,ܡܶܬܪܰܚܰܡ,ܡܰܪܚܶܡ,ܡܶܬܬܰܪܚܰܡ
active-participle,FS,ܪܳܚܡܳܐ,ܡܶܬܪܰܚܡܳܐ,ܡܪܰܚܡܳܐ,ܡܶܬܪܰܚܡܳܐ,ܡܰܪܚܡܳܐ,ܡܶܬܬܰܪܚܡܳܐ
active-participle,MP,ܪܳܚܡܺܝܢ,ܡܶܬܪܰܚܡܺܝܢ,ܡܪܰܚܡܺܝܢ,ܡܶܬܪܰܚܡܺܝܢ,ܡܰܪܚܡܺܝܢ,ܡܶܬܬܰܪܚܡܺܝܢ
active-participle,FP,ܪܳܚ̈ܡܳܢ,ܡܶܬܪܰܚ̈ܡܳܢ,ܡܪܰܚ̈ܡܳܢ,ܡܶܬܪܰܚܡ̈ܳܢ,ܡܰܪܚܡ̈ܳܢ,ܡܶܬܬܰܪܚܡ̈ܳܢ
passive-participle,MS,ܪܚܺܝܡ,,ܡܪܰܚܰܡ,,ܡܰܪܚܰܡ,
passive-participle,FS,ܪܚܺܝܡܳܐ,,ܡܪܰܚܡܳܐ,,ܡܰܪܚܡܳܐ,
passive-participle,MP,ܪܚܺܝܡܺܝܢ,,ܡܪܰܚܡܺܝܢ,,ܡܰܪܚܡܺܝܢ,
passive-participle,FP,ܪܚܺܝ̈ܡܳܢ,,ܡܪܰܚ̈ܡܳܢ,,ܡܰܪܚ̈ܡܳܢ,
infinitive,,ܡܶܪܚܰܡ,ܡܶܬܪܚܳܡܽܘ,ܡܪܰܚܳܡܽܘ,ܡܶܬܪܰܚܳܡܽܘ,ܡܰܪܚܳܡܽܘ,ܡܶܬܬܰܪܚܳܡܽܘ